【裁判字號】    92,訴,1244
【裁判日期】    920624
【裁判案由】    違反槍砲彈藥刀械管制條例
【裁判全文】
臺灣高雄地方法院刑事判決                        九十二年度訴字第一二四四號
    公  訴  人  臺灣高雄地方法院檢察署檢察官
    被      告  甲○○
右列被告因違反槍砲彈藥刀械管制條例案件，經檢察官提起公訴（九十二年度偵緝字
第三六九號），本院判決如左：
    主  文
甲○○未經許可寄藏其他可發射子彈具有殺傷力之改造手槍，處有期徒刑壹年陸月，
併科罰金新台幣拾萬元，罰金如易服勞役，以新台幣玖佰元即銀元參佰元折算壹日，
扣案如附表編號二至三所示之物沒收；又未經許可，持有刀械，處拘役貳拾日，如易
科罰金，以參佰元折算壹日，扣案如附表編號一所示之物沒收。
    事  實
一、甲○○明知明知未經主管機關許可，不得持有或受託寄藏具殺傷力之槍砲、彈藥
    及刀械，竟於民國八十七年某月間，在高雄市某古董店，以新台幣（下同）二千
    五百元之代價，購得一把刀刃長六十五點五公分、單刃開鋒、刀柄長三十五公分
    、可供雙手握用之管制刀械之武士刀一把，即未經許可，無故持有之，並將之放
    置在高雄市○○區○○街一六０號四樓之住處。其另於九十一年八月中旬，受真
    實姓名年籍不詳綽號為「胖子」之成年男子之託而收受均具有殺傷力之仿ＦＮ廠
    半自動手槍製造之玩具手槍換裝土造金屬槍管而成之改造手槍一枝（含彈匣一個
    ，槍枝管制編號0000000000號）及口徑七．六五ｍｍ之制式子彈一顆
    ，而寄藏在其前開住處，嗣於九十一年八月二十日八時五十分許，經高雄市憲兵
    隊持本院核發之搜索票至上開住處搜索時，當場在前開處所內查扣安非他命一包
    （毛重零點三公克）、殘留海洛因之殘渣管二支、不明粉末二包（二百九十公克
    ）及施用毒品器具（其涉嫌毒品危害防制條例部分另經公訴人偵查中）及上開具
    殺傷力之改造手槍一枝（含彈匣一個）、制式子彈一顆、武士刀一把及非管制刀
    械一把，而悉上情。
二、案經高雄市憲兵隊報告台灣高雄地方法院檢察署檢察官偵查起訴。
    理  由
一、訊據被告甲○○固坦承伊有購買上開武士刀而持有一事，惟矢口否認有何違反槍
    砲彈藥管制條例之犯行，辯稱：那兩把刀子是古董，於八十七年間，在高雄市某
    古董店買的，一直放在住處，純欣賞用，並無在外面使用；前開槍、彈係一名綽
    號「胖子」之不詳年籍男子將之置放於行李箱中拿給我，我將該行李箱拿回我位
    於嫩江街的住處，我並不知道裡面放了什麼東西云云。經查：
（一）前開扣案之武士刀及槍彈經送驗後認：
     刀械部分（附表編號一）
      前開扣案編號一之武士刀一把，經送高雄市政府警察局依內政部公告管制刀械
      圖例及說明鑑驗結果認：「：：：其中一把編號一刀柄長三十五公分、刀刃長
      六十五點五公分，單刃開鋒，與查禁刀械之武士刀『外型似長刀，刀刃長短不
      一，手把稍長，可供雙手握用；刀柄十五公分以上【含】、刀刃三十五公分以
      上【含】、刀刃開鋒』要件暨圖例說明相符合，故認定為管制刀械：：：」等
      語，有該局九十一年九月十日高市府警保民字第０九一００四三八一０號函及
      照片四幀在卷可證。
     手槍及子彈部分（附表編號二至三）：
      鑑驗結果認：「一、送驗改造手槍壹枝（槍枝管制編號0000000000
      ），認係仿ＦＮ廠半自動手槍製造之玩具手槍換裝土造金屬槍管改造而成之改
      造手槍，機械性能良好，認具殺傷力。二、送鑑子彈壹顆，認口徑係七．六五
      ｍｍ制式子彈，認具殺傷力」等語，此有內政部警政署刑事警察局九十一年九
      月三日刑鑑字第０九一０二三一八六五號鑑驗通知書四紙及相片四張在卷
      可憑，綜上，被告所辯不足採，本件事證已明，被告犯嫌洵堪認定。
（二）被告雖辯稱伊不知道戴內之物品為槍彈，然衡諸常情，一般人受他人之託保管
      物品，鮮有不略為詢問受託物品內容為何之理？且被告非但未能明確指陳綽號
      「胖子」者之真實姓名、住居所，以供本院傳喚查證，且亦不知該如何聯絡綽
      號「胖子」之人，其所稱均與一般寄放或委託之事理、常情相違，故此，被告
      前開辯解，顯係卸責之詞，不足採信。綜上，本案事證已臻明確，被告犯行堪
      以認定
二、按武士刀係屬槍砲彈藥刀械管制條例第四條第一項第三款所稱之刀械，業經內政
    部警政署於八十一年八月十日以台內警字第八一八二二八一號函公告在案，非
    經許可，不得製造、販賣、運輸、持有或陳列。次按槍砲彈藥刀械管制條例第四
    條所稱之槍砲、彈藥，依同條例第五條之規定，非經中央主管機關許可，不得製
    造、販賣、運輸、轉讓、出租、出借、持有、寄藏或陳列。又槍砲彈藥刀械管制
    條例第四條第一項第一款之「槍砲」，係指火砲、肩射武器、機關槍、衝鋒槍、
    卡柄槍、自動步槍、普通步槍、馬槍、手槍、鋼筆槍、瓦斯槍、麻醉槍、獵槍、
    空氣槍、魚槍、改造模型槍及其他可發射金屬或子彈具有殺傷力之各式槍砲；同
    條項第二款之「彈藥」，係指前款各式槍砲所使用之砲彈、子彈及其他具有殺傷
    力或破壞性之各類炸彈、爆裂物。核被告所為，係犯槍砲彈藥刀械管制條例第十
    四條第三項之之未經許可持有刀械罪，且被告所收寄持有之前開手槍及子彈，係
    屬槍砲彈藥刀械管制條例第四條第一項第一款所稱之其他可發射子彈具有殺傷力
    之改造手槍及第二款所稱之彈藥，是被告受寄持有上開槍、彈，係犯槍砲彈藥刀
    械管制條例第十一條第四項未經許可寄藏其他可發射子彈改造手槍罪及砲彈藥刀
    械管制條例第十二條第四項未經許可寄藏子彈罪，其持有前開槍、彈為寄藏之當
    然結果，不另論以持有罪。又被告一行為，同時寄藏可發射子彈改造手槍及子彈
    ，屬一行為觸犯數罪名之想像競合犯，請依刑法第五十五條前段規定，從一重之
    未經許可寄藏其他可發射子彈改造手槍罪論處。其所犯未經許可持有刀械罪與未
    經許可寄藏其他可發射子彈改造手槍罪，犯罪各別，罪名不同，應予分論並罰。
爰審酌管制刀械、槍砲、彈藥均屬高度危險之物品，非經主管機關許可不得擅自
    持有，以維社會大眾安全，被告無故持有管制刀械及受寄持有槍彈，而未繳交治
    安機關，影響社會治安，惟念其持有前開槍、彈及刀械之期間內，並未持以供自
    己或他人犯罪所用，對社會並未造成重大或積極性損害，及其犯罪手段、犯後坦
    承部分犯行之態度等一切情狀，量處如主文所示之刑，並分別諭知易科罰金及易
    服勞役之折算標準，以資懲戒。
三、扣案如附表所示之物，均屬違禁物，爰依刑法第三十八條第一項第一款之規定，
    併予宣告沒收。
據上論斷，應依刑事訴訟法第二百九十九條第一項前段，槍砲彈藥刀械管制條例第十
一條第四項、第十二條第四項、第十四條第三項，刑法第十一條前段，第五十五條前
段，第三十八條第一項第一款、第四十一條第一項、第四十二條第二項，罰金罰鍰提
高標準條例第二條，判決如主文。
本案經檢察官劉昀到庭執行職務。
中      華      民      國    九十二    年      六      月    二十四    日
                                    臺灣高雄地方法院刑事第五庭
                                        審判長法  官    吳永宋
                        法  官    林家賢
                                              法  官    張茹棻
右正本證明與原本無異。
如不服本判決，應於判決送達後十日內，向本院提出上訴狀。
                                              書記官    李忠霖
中      華      民      國    九十二    年      六      月    二十四    日
附表
┌────┬────────────────────┐
│編號    │扣案物品                                │
├────┼────────────────────┤
│一      │武士刀一把                              │
├────┼────────────────────┤
│二      │改造手槍一支（槍枝編號：00000000│
│        │四六號、含彈匣一個）                    │
├────┼────────────────────┤
│三      │子彈一顆                                │
└────┴────────────────────┘
本件論罪科刑法條：
槍砲彈藥刀械管制條例第十一條第四項
未經許可，持有、寄藏或意圖販賣而陳列第一項所列槍砲者，處一年以上七年以下有
期徒刑，併科新臺幣七百萬元以下罰金。
槍砲彈藥刀械管制條例第十二條第四項
未經許可，持有、寄藏或意圖販賣而陳列子彈者，處五年以下有期徒刑，併科新臺幣
三百萬元以下罰金。
槍砲彈藥刀械管制條例第十四條第三項
未經許可，持有或意圖販賣而陳列刀械者，處一年以下有期徒刑、拘役或新臺幣五十
萬元以下罰金。


司法院資訊處製作；財團法人民間司法改革基金會備份。
